da: Medfølgende tilbehør: Batterier medfølger; Opladningskabel; Ekstra tilbehør; Brugsanvisning; Strømkabel; Fjernbetjening; Reservedele; USB-kabel; Andet
zh-CN: 附带配件: 随附电池; 充电线; 额外配件; 使用手册; 电源线; 遥控器; 替换零件; USB 线缆; 其他
ru: Аксессуары в комплекте: Батарейки в комплекте; Кабель для зарядки; Дополнительные насадки; Руководство пользователя; Кабель питания; Пульт дистанционного управления; Запасные части; USB-кабель; Другое
sk-SK: Vrátane príslušenstva: Vrátane batérií; Nabíjací kábel; Extra nadstavce; Návod na použitie; Napájací kábel; Diaľkové ovládanie; Náhradné diely; Kábel USB; Iné
el: Περιλαμβάνονται αξεσουάρ: Περιλαμβάνονται μπαταρίες; Καλώδιο φόρτισης; Επιπλέον εξαρτήματα; Εγχειρίδιο οδηγιών; Καλώδιο ρεύματος; Τηλεχειριστήριο; Ανταλλακτικά; Καλώδιο USB; Άλλο
ja: 含まれるアクセサリー: バッテリー付属; 充電ケーブル; 予備アタッチメント; 取扱説明書; 電源ケーブル; リモコン; 交換部品; USBケーブル; その他
th: อุปกรณ์เสริมที่รวมอยู่ในชุด: รวมแบตเตอรี่; สายชาร์จ; อุปกรณ์เสริมเพิ่มเติม; คู่มือแนะนำการใช้งาน; สายไฟ; รีโมทคอนโทรล; ชิ้นส่วนอะไหล่; สาย USB; อื่นๆ
ko: 포함 액세서리: 배터리 포함; 충전 케이블; 추가 부착물; 사용 설명서; 전원 케이블; 리모컨; 교체용 부품; USB 케이블; 기타
zh-TW: 包含配件: 含電池; 充電線; 額外配件; 說明書; 電源線; 遙控器; 替換零件; USB 連接線; 其他
fi: Mukana tulevat lisävarusteet: Sisältää paristot; Latauskaapeli; Lisäosat; Käyttöopas; Virtajohto; Kaukosäädin; Varaosat; USB-kaapeli; Muu
es: Accesorios incluidos: Pilas incluidas; Cable de carga; Accesorios adicionales; Manual de instrucciones; Cable de alimentación; Control remoto; Piezas de repuesto; Cable USB; Otro
cs: Součásti balení: Včetně baterií; Nabíjecí kabel; Další nástavce; Návod k použití; Napájecí kabel; Dálkové ovládání; Náhradní díly; USB kabel; Ostatní
nb: Inkludert tilbehør: Batterier inkludert; Ladekabel; Ekstra tilbehør; Bruksanvisning; Strømkabel; Fjernkontroll; Reservedeler; USB-kabel; Annet
sl-SI: Vključeni dodatki: Vključene baterije; Polnilni kabel; Dodatni nastavki; Navodila za uporabo; Napajalni kabel; Daljinski upravljalnik; Nadomestni deli; Kabel USB; Drugo
bg-BG: Включени аксесоари: Включени батерии; Кабел за зареждане; Допълнителни приставки; Ръководство за употреба; Захранващ кабел; Дистанционно управление; Резервни части; USB кабел; Други
hr-HR: Uključeni pribor: Baterije uključene; Kabel za punjenje; Dodatni nastavci; Upute za upotrebu; Kabel za napajanje; Daljinski upravljač; Zamjenski dijelovi; USB kabel; Ostalo
de: Enthaltenes Zubehör: Batterien inklusive; Ladekabel; Zusätzliche Aufsätze; Bedienungsanleitung; Netzkabel; Fernbedienung; Ersatzteile; USB-Kabel; Sonstiges
it: Accessori inclusi: Batterie incluse; Cavo di ricarica; Accessori extra; Manuale di istruzioni; Cavo di alimentazione; Telecomando; Parti di ricambio; Cavo USB; Altro
lt-LT: Pridedami priedai: Su baterijomis; Įkrovimo laidas; Papildomi priedai; Naudojimo instrukcija; Maitinimo laidas; Nuotolinio valdymo pultas; Atsarginės dalys; USB laidas; Kita
ro-RO: Accesorii incluse: Baterii incluse; Cablu de încărcare; Accesorii suplimentare; Manual de instrucțiuni; Cablu de alimentare; Telecomandă; Piese de schimb; Cablu USB; Altele
fr: Accessoires inclus: Piles incluses; Câble de charge; Accessoires supplémentaires; Manuel d’instructions; Câble d’alimentation; Télécommande; Pièces de rechange; Câble USB; Autre
en: Included accessories: Batteries included; Charging cable; Extra attachments; Instruction manual; Power cable; Remote control; Replacement parts; USB cable; Other
pl: Dołączone akcesoria: Baterie w zestawie; Kabel ładujący; Dodatkowe końcówki; Instrukcja obsługi; Kabel zasilający; Pilot zdalnego sterowania; Części zamienne; Kabel USB; Inne
pt-BR: Acessórios inclusos: Baterias incluídas; Cabo de carregamento; Acessórios extras; Manual de instruções; Cabo de alimentação; Controle remoto; Peças de reposição; Cabo USB; Outro
pt-PT: Acessórios incluídos: Pilhas incluídas; Cabo de carregamento; Acessórios adicionais; Manual de instruções; Cabo de alimentação; Comando à distância; Peças de substituição; Cabo USB; Outro
tr: Dahil olan aksesuarlar: Piller dahil; Şarj kablosu; Ek parçalar; Kullanım kılavuzu; Güç kablosu; Uzaktan kumanda; Yedek parçalar; USB kablosu; Diğer
nl: Inbegrepen accessoires: Inclusief batterijen; Oplaadkabel; Extra opzetstukken; Handleiding; Stroomkabel; Afstandsbediening; Vervangende onderdelen; USB-kabel; Overig
hu: Mellékelt tartozékok: Elemeket tartalmaz; Töltőkábel; Extra tartozékok; Használati útmutató; Tápkábel; Távirányító; Cserealkatrészek; USB-kábel; Egyéb
vi: Phụ kiện đi kèm: Kèm pin; Cáp sạc; Phụ kiện gắn thêm; Sổ tay hướng dẫn; Cáp nguồn; Điều khiển từ xa; Phụ tùng thay thế; Cáp USB; Khác
sv: Medföljande tillbehör: Batterier ingår; Laddkabel; Extra tillbehör; Bruksanvisning; Strömkabel; Fjärrkontroll; Reservdelar; USB-kabel; Övrigt